---
title: "R中字符串处理：函数实现"
author: "Kuang, Xu"
date: '2020-02-29'
slug: talking-about-r-s-character-processing
categories: 技术篇
tags: 文本
---

处理文本是每一种计算机语言都应该具备的功能，但不是每一种语言都侧重于处理文本。R是统计类软件，处理文本并不是它的主项。然而借助R的基础函数或者stringr包结合正则表达式可以实现字符串的常见处理。

本文主要介绍如何通过R语言的基础函数和stringr包中的函数实现字符串的常见处理。特别注意的的是R中的基础函数和stringr包函数有两个很大的不同。

* 书写方式不同。大多数基础函数处理规则多作为第一参数，而被处理对象放在第二位置；stringr包中的函数被处理对象为第一参数，而处理规则作为第二参数。

```{r eval = F}
grep(pattern, x, ...)
str_detect(string, pattern, ...)
```

字符串的常见处理主要有：字符串长度计算，大小写转化，排序，空格去除，复制，拼接，分割，提取，匹配查询，替换（这里只介绍函数的实现效果，而不涉及正则表达式原则）。
* 执行的原理不一致。有很多基础函数的处理规则往往是针对单元素的，即使强制用多元素能成功执行，但结果也往往只执行第一个元素；而stringr包中的函数通常可对多元素执行操作，执行操作时将短的字符串重复，长度一致后在相同位置执行。

### 字符串长度计算

* 字符向量长度计算函数：length

函数length返回字符向量的长度，而非字符串中字符的长度。

```{r collapse=TRUE}
name = c("李白","杜甫", "Shakespeare")
length(name)
```

* 字符串长度计算函数：nchar，str_length和str_count

函数nchar，str_length和str_count均可计算字符串的长度。由于R通常是向量化操作，所以nchar，str_length和str_count对于字符向量可以返回字符向量中每个元素的长度。

```{r collapse=TRUE}
library(stringr)
nchar(name)
str_length(name)
str_count(name)
```

尽管函数str_count可以现实字符向量中字符串长度的计算，但是更多的时候用来计算特定字符串出现的次数，其计算的原理前面已经提到过：串短的字符串重复，长度一致后在相同位置特定字符串个数的统计。

```{r collapse=TRUE}
fruit <- c("apple", "banana", "pear", "pineapple")
str_count(fruit) # 字符向量中字符长度计算
str_count(fruit, "a") # "a"重复四次，与fruit在相同位置，查询"a"出现的次数
str_count(fruit, "a")
str_count(fruit, "p")
str_count(fruit, "e")
str_count(fruit, c("a", "b", "p", "p")) # 按位置一一对应查询

str_count(c("a.", "...", ".a.a"), "\\.") # 字符"."次数查询
str_count(c("a.", "...", ".a.a"), fixed(".")) # 字符"."次数查询
```

### 字符大小写转化

* 函数tolower，将向量中的元素转化为小写字母
* 函数toupper，将向量中的元素转化为大写字母
* 函数casefold，将向量中的元素转化为小或大写字母（upper = F，转化为小写；upper = T，转化为大写）
* 函数chartr，按指定的规则进行转换

```{r collapse=TRUE}
x <- c("Hellow", "World", "!") 
tolower(x)
toupper(x)
casefold(x) # 默认upper = F
casefold(x, upper = T)
chartr('ol', 'pm', x) # o转化为p，l转化为m
DNA <- "AtGCtttACC" # DNA为长度为1的字符向量
tolower(DNA) 
toupper(DNA) 
chartr("Tt", "Uu", DNA) # T转化为U，t转化为u
chartr("Tt", "UU", DNA) 
```

### 字符串排序函数：sort，str_sort和order和str_order

order和str_order按一定条件有序返回字符串在向量中位置的索引值;

sort和str_sort直接按一定条件有序返回字符串。

这里，R的基础函数order，sort与函数str_sort，str_order默认的排序规则是略有差异的。

```{r collapse=TRUE}
order(name)
str_order(name)
sort(name)
str_sort(name)
```

此外，还需要强调一下str_order和str_sort函数可以对字符串中的数字按数字顺序处理。

```{r collapse=TRUE}
x = c("R1", "R3", "R11", "R4")
str_order(x)
str_order(x, numeric = T)
str_sort(x)
str_sort(x, numeric = T)
```

### 字符串中空格去除函数：str_trim

函数str_trim可以去除字符串中的空格，通过参数side设置去除字符串开头，结尾，结尾和开头中的空格，但不能去除字符串中间的空格。

```{r collapse=TRUE}
fruit = c(" apple", "pear ", "ban ana")
str_trim(fruit)
str_trim(fruit, side = "left")
str_trim(fruit, side = "right")
```

### 字符串复制函数：rep和str_dup

函数rep和str_dup均可对字符串进行复制。函数rep会使向量中元素个数重复，向量长度会增加；函数str_dup使向量中每个元素值重复，向量的长度不增加。

```{r collapse=TRUE}
rep(c("mn", "xy", "abc", "ef"), 1:4)
str_dup(c("mn", "xy", "abc", "ef"), 1:4)
```

### 字符串拼接函数：paste和str_c 

R中基础函数paste和str_c都可以实现字符串的拼接，函数paste拼接时默认使用",",函数str_c拼接时默认使用""。参数sep可以设置拼接使用的拼接符。

```{r collapse=TRUE}
paste("A", 1:4) 
paste("A", 1:4, sep = "-") 
paste("A", 1:4, sep = "-", collapse = "+") 
paste(c("A","B", NA, "C"), 1:4) # NA 参与拼接
str_c(c("A","B", NA, "C"), 1:4) # NA 不参与拼接
```
paste函数还有一个用法，设置collapse参数，连成一个字符串。

```{r}
y = c("张三", "李四", "王五", "赵六")
paste(x, y, sep = "-", collapse = "; ")
paste(x, collapse = "; ")
```

### 字符串分割函数：strsplit，str_split和str_split_fixed

函数strsplit，str_split和str_split_fixed均可实现字符串的分割，但strsplit和str_split返回结果为列表，而str_split_fixed返回结果为矩阵。

```{r collapse=TRUE}
author = c(" 鲁 迅", "贾 平 凹 ", " 余 秋 雨 ", "司马 相 如")
strsplit(author, " ")
str_split(author, " ")
str_split_fixed(author, " ", n = 3)
```

函数unlist可将函数strsplit和str_split返回结果列表转化为向量。

```{r collapse=TRUE}
unlist(strsplit(author, " "))
unlist(str_split(author, " "))
```

三个字符串分割函数strsplit，str_split和str_split_fixed中，str_split_fixed的返回结果为数据框，方便对后期结果的引用。此外，函数str_split和str_split_fixed中都有参数n，但str_split中的参数可设置也可不设置，函数返回结果依旧是列表；str_split_fixed中参数n必须设置。其中参数n小于最大分割个数时，后面的不再分隔；参数n超过最大分割数时，后面内容为空。

```{r collapse=TRUE}
str_split(author," ") 
str_split(author, " ", n = 2)
str_split(author, " ", n = 5) 
str_split_fixed(name, " ", n = 3)
str_split_fixed(author, " ", n = 2)
str_split_fixed(author, " ", n = 5)
```

### 字符串提取

* 函数substr(x, start,stop)：对字符串x截取从start到stop的子字符串。
* 函数substring(text,first, last = 1000000L)：对字符串x截取从first到last的子字符串，last默认值为1000000，可以不传参。
* str_sub(x, start = 1L, end = -1L)：对字符串x截取从first到last的子字符串，last和end有默认值为，可以不传参。

```{r collapse=TRUE}
txt <- c("Hello, the World!","I'm Chinese", "I love China.", "我爱我的国！")
substr(txt, 1, 5)
substring(txt, 1, 5)
str_sub(txt, 1, 3)

substr(txt[1], c(1,2,3,4), c(2,3,4,5)) # 只对第一个元素有效
substring(txt[1], c(1,2,3,4), c(2,3,4,5)) # 重复短元素，在相同位置匹配
str_sub(txt[1],  c(1,2,3,4), c(2,3,4,5)) # 重复短元素，在相同位置匹配
substr(txt, c(1,2,3,4), c(2,3,4,5))
substring(txt, c(1,2,3,4), c(2,3,4,5))
str_sub(txt,  c(1,2,3,4), c(2,3,4,5))
```

* 函数strtrim(x,width)：对字符串x从开头截取指定width的子字符串，参数均可循环使用。对于中文字符，一个字符的长度为2，因此width也要设置为2倍宽度。
* stringr包中的函数word(string,start = 1L, end = start, sep = fixed(" "))：用于从语句中提取单词(字符串)。string为字符串或字符串向量；start为数值向量给出提取的开始位置；end为数值向量给出提取的结束位置；sep为单词间分隔符,默认为空格。

```{r collapse=TRUE}
strtrim(txt, 7) 
word(txt, 2)

strtrim(txt,  c(1,2,3,4)) # 重复短元素，在相同位置匹配
word(txt, c(1,2)) # 重复短元素，在相同位置匹配
```

### 字符串匹配查询

函数match、grep，grepl，str_detect，str_locate和str_locate_all，str_match和str_match_all均可实现字符串的匹配查询，但又略有不同。函数match可实现多对多的完全匹配，但同一个值仅能返回到第一次匹配到的位置索引值；其它函数则可实现完全或者部分匹配。

|     函数名称    |                                               操作原理                                                                           |  结果类型  |
|:---------------:|:--------------------------------------------------------------------------------------------------------------------------------:|:----------:|
|       match     |                           多对多的完全匹配查询，仅返回第一次匹配到的位置索引值                                                   | 数字型向量 |
|       grep      |                            仅能一对多的部分或完全匹配查询，有几个返回几个位置索引值                                              | 数字型向量 |
|      grepl      |                            仅能一对多的部分或完全匹配查询，有几个返回几个位置逻辑值，grepl中的l代表返回位置逻辑值                | 逻辑型向量 |
|    str_detect   |            在相同位置（短字符串自动重复跟长字符串长度相同，下同），完全或部分匹配查询，返回位置逻辑值                            | 逻辑型向量 |
|    str_locate   | 在相同位置，查询第一次完全或部分匹配的字符串，返回位置索引值矩阵；第一列为匹配字符的起始位置，第二列为终止位置；不能匹配的返回NA | 数字型矩阵 |
|  str_locate_all |                         在相同位置，查询所有完全或部分匹配的字符串，返回位置索引值列表                                           | 数字型列表 |
|    str_match    |                    在相同位置，查询每个位置第一次完全或部分匹配的字符串，返回匹配到的字符串，不能匹配的返回NA                    | 字符值矩阵 |
|  str_match_all  |                     在相同位置，查询每个位置所有完全或部分匹配的字符串，返回匹配到的字符串                                       | 字符值列表 |
| str_extract     | 在相同位置，查询每个位置第一次完全或部分匹配的字符串，返回匹配到的字符串，不能匹配的返回NA。与str_match结果值一样                | 字符值向量 |
| str_extract_all | 在相同位置，查询每个位置所有完全或部分匹配的字符串，返回匹配到的字符串                                                           | 字符值列表 |

```{r collapse=TRUE}
match("cd", c("ab", "cd", "ef", "mn"))  # 完全匹配
match("cd", c("ab", "cdx", "ef", "mn")) # 部分匹配不能实现
match("cd", c("ab", "cd", "ef", "cd", "mn")) # 仅返回第一次被匹配到的位置向量
match(c("cd", "mn"), c("ab", "cd", "ef", "mn"))
match(c("cd", "mn"), c("ab", "cd", "ef", "cd", "mn"))
```
```{r collapse=TRUE}
grep("cd", c("cxcx", "mn", "mn", "cd", "ef", "mn", "cxcx")) # 完全匹配
grepl("cd", c("cxcx", "mn", "mn", "cd", "ef", "mn", "cxcx")) # 完全匹配
grep("cd", c("cxcx", "mn", "mn", "cdxcdx", "ef", "mn", "cxcx")) # 部分匹配
grepl("cd", c("cxcx", "mn", "mn", "cdxcdx", "ef", "mn", "cxcx")) # 部分匹配
grep("cd", c("cdxcdx", "mny", "mn", "cd", "ef", "mnz", "cdxcdx")) # 一对多完全或部分匹配查询，有几个匹配几个
grepl("cd", c("cdxcdx", "mny", "mn", "cd", "ef", "mnz", "cdxcdx")) # 一对多完全或部分匹配，有几个匹配几个
grep(c("cd", "mn"), c("cdxcdx", "mny", "mn", "cd", "ef", "mnz", "cdxcdx")) # 多对多完全或部分匹配查询，其实只有第一个"cd"参与了匹配
grepl(c("cd", "mn"), c("cdxcdx", "mny", "mn", "cd", "ef", "mnz", "cdxcdx")) # 多对多完全或部分匹配查询，其实只有第一个"cd"参与了匹配
```
```{r collapse=TRUE}
str_detect(c("cd", "mn"), c("cdxcdx", "mny", "mn", "cd", "ef", "mnz", "cdxcdx", "mn", "cd")) 
str_detect(c("cdxcdx", "mny", "mn", "cd", "ef", "mnz", "cdxcdx", "mn", "cd"), c("cd", "mn"))
```
```{r collapse=TRUE}
str_locate(c("cd", "mn"), c("cdxcdx", "mny", "mn", "cd", "ef", "mnz", "cdxcdx", "mn", "cd")) 
str_locate(c("cdxcdx", "mny", "mn", "cd", "ef", "mnz", "cdxcdx", "mn", "cd"), c("cd", "mn"))

str_locate_all(c("cd", "mn"), c("cdxcdx", "mny", "mn", "cd", "ef", "mnz", "cdxcdx", "mn", "cd")) 
str_locate_all(c("cdxcdx", "mny", "mn", "cd", "ef", "mnz", "cdxcdx", "mn", "cd"), c("cd", "mn"))
```

```{r collapse=TRUE}
str_match(c("cdxcdx", "mny", "mn", "cd", "ef", "mnz", "cdxcdx", "mn", "cd"), c("cdx", "mn")) 
str_match(c("cdx", "mn"), c("cdxcdx", "mny", "mn", "cd", "ef", "mnz", "cdxcdx", "mn", "cd"))

str_match_all(c("cdxcdx", "mny", "mn", "cd", "ef", "mnz", "cdxcdx", "mn", "cd"), c("cdx", "mn")) 
str_match_all(c("cdx", "mn"), c("cdxcdx", "mny", "mn", "cd", "ef", "mnz", "cdxcdx", "mn", "cd"))
```

```{r collapse=TRUE}
str_extract(c("cdxcdx", "mny", "mn", "cd", "ef", "mnz", "cdxcdx", "mn", "cd"), c("cdx", "mn")) 
str_extract(c("cdx", "mn"), c("cdxcdx", "mny", "mn", "cd", "ef", "mnz", "cdxcdx", "mn", "cd"))

str_extract_all(c("cdxcdx", "mny", "mn", "cd", "ef", "mnz", "cdxcdx", "mn", "cd"), c("cdx", "mn")) 
str_extract_all(c("cdx", "mn"), c("cdxcdx", "mny", "mn", "cd", "ef", "mnz", "cdxcdx", "mn", "cd"))
```


### 字符串替换函数：sub, gsub,str_replace和str_replace_all

尽管sub和gsub，str_replace和str_replace_all可用于字符串的替换，但严格地说R语言没有字符串替换的函数，因为R语言不管什么操作对参数都是传值不传址。

```{r collapse=TRUE}
text = c("Hellow, Adam Adam!", "Hi, Paul Adam !", "How are you, Adam, Ava.")
sub(pattern = "Adam", replacement = "world", text)
gsub(pattern = "Adam", replacement = "world", text)
```

可以看到：虽然说是“替换”，但原字符串并没有改变，要改变原变量我们只能通过再赋值的方式。 sub和gsub的区别是前者只做一次替换（不管有几次匹配），而gsub把满足条件的匹配都做替换。


stringr包中也有类似函数sub的函数str\_repalce做一次替换，以及类似函数gsub的str\_repalce\_all函数把满足条件的匹配都做替换。

```{r collapse=TRUE}
sub(c("H"), c("I"),c("HacHgd", "aeHfgH", "defg"))
str_replace(c("HacHgd", "aeHfgH", "defg"), c("H"), c("I"))
gsub(c("H"), c("I"),c("HacHgd", "aeHfgH", "defg"))
str_replace_all(c("HacHgd", "aeHfgH", "defg"), c("H"), c("I"))
```

与sub和gsub不同，stringr包中的函数str\_repalce和replace\_all不仅可以实现一个字符串的查询替换，也可以实现多个字符串在相同位置的针对查询替换。(其实本质是一样的，就是短的字符向量重复完成匹配)

```{r collapse=TRUE}
sub(c("H","a"), c("I", "b"),c("HacHgd", "aeHfgH", "defg")) # 只有H参与了查询替换
str_replace(c("HacHgd", "aeHfgH", "defg"), c("H","a"), c("I", "b"))
gsub(c("H","a"), c("I", "b"),c("HacHgd", "aeHfgH", "defg"))
str_replace_all(c("HacHgd", "aeHfgH", "defg"), c("H","a"), c("I", "b"))
str_replace(c("HacHgd", "aeHfgH", "defg"), c("H","a","g", "d"), c("I", "b","H","e")) #此时返回结果长度为4
str_replace_all(c("HacHgd", "aeHfgH", "defg"), c("H","a","g", "d"), c("I", "b","H","e"))#此时返回结果长度为4
```
此外，函数str\_repalce\_all还可以实现多个字符串的同时替换(str_replac没有此功能)。

```{r collapse=TRUE}
y = c(c("I", "b"))
names(y) = c("H","a")
str_replace_all(c("HacHgd", "aeHfgH", "defg"),y)
```
针对函数str\_repalce\_all的多个字符串的同时替换功能，有时会出现意想不到的结果，而mgsub::mgsub可以产生另外一种结果。

```{r collapse=TRUE}
y = c(c("a", "H"))
names(y) = c("H","a")
str_replace_all(c("HacHgd", "aeHfgH", "defg"),y)
mgsub::mgsub(c("HacHgd", "aeHfgH", "defg"), c("H","a"),c(c("a", "H")))
```

\- - - - - -

**参考文章**

1. [字符串处理](https://blog.csdn.net/wltom1985/article/details/46757421)
2. [R语言字符串处理包stringr](http://blog.fens.me/r-stringr/)