---
title: "R中字符串处理：正则表达式"
author: "Kuang, Xu"
date: '2020-03-29'
slug: char-in-r
categories: 技术篇
tags: 文本
---

> R语言的函数能够实现字符串的常见处理，为了高效处理字符串，R中的许多函数均支持正则表达式。<!--more-->

### 正则表达式规则

**元字符：**一些特殊的字符在正则表达式中不再用来描述它自身，已经被"转义"，这些字符称为"元字符"。

| **规则**    | **意义**                                                        |
|:---------:|:-------------------------------------------------------------:|
| ^         | 后面的字符被匹配字符串的开始。			    |
| $         | 前面的字符被匹配字符串的结束。但将它置于[ ]内则消除了它的特殊含义，如[akm$]将匹配"a","k","m"或者"\\$" |
| \.        | 匹配除"\\r""\\n"以外的任意字符                                                |
| ?         | 前面的字符被匹配零次或一次                                                 |
| \*        | 前面的字符将被匹配零次或多次                                                |
| \+        | 前面的字符将被匹配一次或多次                                                |
| \|        | 或者，如a\|b表示a，b中任意一个                                               |
| \\        | 对元字符进行转义，表示元字符本身                                             |
| \\w    | 匹配任何单词字符。            |
| \\W    | 匹配任何非单词字符。  |
| \\s    | 匹配任何不可见字符，包括空格、制表符、换页符等等。等价于[\\f\\n\\r\\t\\v]。        |
| \\S    | 匹配任何可见字符。等价于[\^ \\f\\n\\r\\t\\v]。       |
| \\d    | 匹配一个数字字符。等价于[0-9]            |
| \\D    | 匹配一个非数字字符。    |
| \\b    | 匹配一个单词边界，也就是指单词和空格间的位置     |
| \\B    | 匹配非单词边界。"er\\B"能匹配"verb"中的"er"，但不能匹配"never"中的"er"。 |
| \\f    | 匹配一个换页符 |
| \\n    | 匹配一个换行符 |
| \\r    | 匹配一个回车符 |
| \\t    | 匹配一个制表符 |
| \\<    | Word beginning（单词开头的位置）   |
| \\>    | Word end（单词结束的位置）         |
|  \< \>    | 匹配词（word）的开始（<）和结束（>）。例如正则表达式<the>能够匹配字符串"for the wise"中的"the"，但是不能匹配字符串"otherwise"中的"the"。注意：这个元字符不是所有的软件都支持的。|
| [     ] | 括号内的任意字符将被匹配，如[a-z]表示任意一个小写字母                     |
| [\^  ]  | 括号内的任意字符将不被被匹配                                                 |
| ( )     | 表示一个字符组，括号内的字符串将作为一个整体被匹                                  |
| \{n\}     | 前面的元素会正好被匹配n次                                                 |
| \{n,\}   | 前面的元素会被匹配n次或者多于n次                                             |
| \{n,m\}  | 前面的元素至少会被匹配n次，但不超过m次                                          |
| \+?       | 重复1次或更多次，但尽可能少重复                                              |
| ??        | 重复0次或1次，但尽可能少重复                                               |
| \{n,m\}?  | 重复n到m次，但尽可能少重复                                                |
| \{n,\}?   | 重复n次以上，但尽可能少重复                                                |


注:

* 反斜杠 '\\'在R语言中本身有特殊意义：转义符，所以出现反斜杠 '\\'的时候在R语言中用两个反斜杠即 '\\\\'，如'\\s'就要写成 '\\\\s'。

* ?该字符紧跟在任何一个其他限制符（*,+,?,{n},{n,},{n,m}）后面时，匹配模式是非贪婪的。非贪婪模式尽可能少的匹配所搜索的字符串，而默认的贪婪模式则尽可能多的匹配所搜索的字符串。例如，对于字符串"oooo"，"o+?"将匹配单个"o"，而"o+"将匹配所有"o"。


### R中常见支持正则表达式的函数

| **函数**                                      | **功能说明**        | **R Base中对应函数** |
|:-------------------------------------------:|:---------------:|:---------------:|
| str\_extract\(\)                            | 提取首个匹配模式的字符     | regmatches\(\)  |
| str\_extract\_all\(\)                       | 提取所有匹配模式的字符     | regmatches\(\)  |
| str\_locate\(\)                             | 返回首个匹配模式的字符的位置  | regexpr\(\)     |
| str\_locate\_all\(\)                        | 返回所有匹配模式的字符的位置  | gregexpr\(\)    |
| str\_replace\(\)                            | 替换首个匹配模式        | sub\(\)         |
| str\_replace\_all\(\)                       | 替换所有匹配模式        | gsub\(\)        |
| str\_split\(\)                              | 按照模式分割字符串       | strsplit\(\)    |
| str\_split\_fixed\(\)                       | 按照模式将字符串分割成指定个数 | \-              |
| str\_detect\(\)                             | 检测字符是否存在某些指定模式  | grepl\(\)       |
| str\_count\(\)                              | 返回指定模式出现的次数     | \-              |

### 利用正则表达式实现文本处理实例

#### 字符串整理

* strwrap函数

该函数把一个字符串当成一个段落的文字（不管字符串中是否有换行符），按照段落的格式（缩进和长度）和断字方式进行分行，每一行是结果中的一个字符串。

```{r collapse=TRUE}
str1 <- "Each character string in the input is first split into paragraphs\n(or lines containing whitespace only).  The paragraphs are then\nformatted by breaking lines at word boundaries.  The target\ncolumns for wrapping lines and the indentation of the first and\nall subsequent lines of a paragraph can be controlled\nindependently."
str2 <- rep(str1, 2)
strwrap(str2, width = 80, indent = 2)
```

simplify参数用于指定结果的返回样式，默认为TRUE，即结果中所有的字符串都按顺序放在一个字符串向量中（如上）；如果为FALSE，那么结果将是列表。另外一个参数exdent用于指定除第一行以外的行缩进。

```{r collapse=TRUE}
strwrap(str1, width = 80, indent = 0, exdent = 2)
```



#### 字符串分割

##### 函数格式

strsplit函数使用正则表达式，使用格式为:

```{r eval = FALSE}
strsplit(x, split, fixed = FALSE, perl = FALSE, useBytes = FALSE)
```

* 参数x为字串向量，每个元素都将单独进行拆分。
* 参数split为拆分位置的字串向量，
* 默认为正则表达式匹配（fixed=FALSE）。如果你没接触过正则表达式，设置fixed=TRUE，表示使用普通文本匹配或正则表达式的精确匹配。普通文本的运算速度快。
* 参数perl=TRUE/FALSE的设置和perl语言版本有关，如果正则表达式很长，正确设置表达式并且使用perl=TRUE可以提高运算速度。
* 参数useBytes设置是否逐个字节进行匹配，默认为FALSE，即按字符而不是字节进行匹配。

##### 具体实例

```{r collapse=TRUE}
text <- "Hello Adam!\nHello Ava!"
strsplit(text, " ") # R语言的字符串事实上也是正则表达式，文本中的\n在图形输出中是被解释为换行符的。
strsplit(text, "\\s")
```

strsplit得到的结果是列表，相对来说使用起来不太方便，具体怎么处理就得看情况而定了。

```{r collapse=TRUE}
class(strsplit(text, "\\s"))
```
有一种情况很特殊，如果split参数的字符长度为0，得到的结果就是一个个的字符。

```{r collapse=TRUE}
strsplit(text, "")
```

从这里也可以看到R把 \n 是当成一个字符来处理的。

stringr包中也有类似的字符分隔处理函数str\_split，它返回的结果也是列表。此外，stringr包还有一个更高级的函数str\_split\_fixed，它返回的结果是矩阵，更加方便对结果的引用。

```{r collapse=TRUE}
library(stringr)
name = c("鲁 迅", "贾 平 凹", "余 秋 雨", "司马 相 如")
str_split(name," ") #函数中str_split参数n可设置，也可不设置。函数返回结构是列表。
str_split(name, " ", n = 2) # n小于最大分个数时，后面的不再分割
str_split(name, " ", n = 5) # n超过最大分割数时，后面没有内容
str_split_fixed(name, " ", n = 3) # 函数中str_split_fixed参数n必须设置。函数返回结果是矩阵，方便后期使用
str_split_fixed(name, " ", n = 2) # n小于最大分个数时，后面的不再分割
str_split_fixed(name, " ", n = 5) # n超过最大分割数时，后面内容为空白
```


#### 字符串提取

substr和substring函数通过位置进行字符串拆分或提取，它们本身并不使用正则表达式，但是结合正则表达式函数regexpr、gregexpr或regexec使用可以非常方便地从大量文本中提取所需信息。两者的参数设置基本相同，但它们的返回值的长度（个数）有差别：substr返回的字串个数等于第一个参数的长度，而substring返回字串个数等于三个参数中最长向量长度，短向量循环使用。

```{r eval = F}
substr(x, start, stop)
substring(text, first, last = 1000000L)
```

* x均为要拆分的字串向量
* start/first 为截取的起始位置向量
* stop/last 为截取字串的终止位置向量

先看第1参数（要拆分的字符向量）长度为1例子。

```{r collapse = TRUE}
x <- "123456789"
substr(x, c(2, 4), c(4, 5, 8))
substring(x, c(2, 4), c(4, 5, 8))
```
因为x的向量长度为1，所以substr获得的结果只有1个字串，即第2和第3个参数向量只用了第一个组合：起始位置2，终止位置4。 而substring的语句三个参数中最长的向量为c(4,5,8)，执行时按短向量循环使用的规则第一个参数事实上就是c(x,x,x)，第二个参数就成了c(2,4,2)，最终截取的字串起始位置组合为：2-4, 4-5和2-8。




#### 字符串匹配查询

R中字符串的匹配查询函数有：grep、grepl、regexpr、gregexpr和regexpr。

##### 函数格式

```{r eval = F}
# 字符串查询
grep(pattern, x, ignore.case = FALSE, perl = FALSE, value = FALSE,
     fixed = FALSE, useBytes = FALSE, invert = FALSE)

grepl(pattern, x, ignore.case = FALSE, perl = FALSE,
      fixed = FALSE, useBytes = FALSE)

regexpr(pattern, text, ignore.case = FALSE, perl = FALSE,
        fixed = FALSE, useBytes = FALSE)

gregexpr(pattern, text, ignore.case = FALSE, perl = FALSE,
         fixed = FALSE, useBytes = FALSE)

regexec(pattern, text, ignore.case = FALSE,
        fixed = FALSE, useBytes = FALSE)

#  pattern为字符串表示正则表达式
#  replacement也是字符串表示替换的内容
#  x为字符型向量表示被替换的字符向量
#  参数ignore.case = FALSE，表示大小写敏感
#  参数extended = TRUE，表示使用egrep规则
#  perl = FALSE，表示不使用Perl规则
#  fixed = FALSE，表示不使用精确匹配
#  useBytes = FALSE，表示按字符匹配
```

* grep和grepl函数这两个函数返回向量水平的匹配结果，不涉及匹配字符串的详细位置信息。此外，尽管这两个函数的参数看起来差不多，但是返回结果的形式并不一样。这两种结果简单，方便使用。	

* regexpr、gregexpr和regexpr这三个函数返回的结果包均含了匹配的具体位置和字符串长度信息，只是他们的结果显示方式不同。

##### 具体实例

```{r collapse=TRUE}
text <- c("Hellow, Adam!", "Hi, Paul!", "How are you, Adam.")
grep("Adam", text)
grepl("Adam", text)
regexpr("Adam", text)
gregexpr("Adam", text)
regexec("Adam", text)
```

这里要注意，grep和grepl函数经常结合正则表达式使用。

```{r collapse=TRUE}
grepl("1+2", "1+2") 
# 前面的"1+2"是正则表达式,表示匹配在2前至少有1个以上的字符串，后面的"1+2"就是字符"1"、"+"和"2"组成的字符串。
# 字符串"1+2"不满足匹配条件，结果为FALSE
grepl("1+2", "123+456") 
# 字符串"123+456"满足匹配条件，结果为TURE
```

结合正则表达式，使grep和grepl函数有很强的功能，但是正则表达式可以通过fixed = TURE关闭。

```{r collapse=TRUE}
grepl("1+2", "1+2", fixed = T) # 前、后两个"1+2"表示的均是字符"1"、"+"和"2"组成的字符串。
# 字符串"1+2"满足匹配条件，结果为TURE
grepl("1+2", "123+456") 
# 字符串"123+456"不满足匹配条件，结果为FALSE
```

此外，还要注意grep和grepl函数只能一次查询一个字符串的匹配结果，而不能一次查询多个字符串的匹配结果。

```{r collapse=TRUE}
grepl(c("a", "b"),c("ab","acd","bef", "ab"))
# 只是查询字符"a"是否在字符向量c("ab", "cd", "ebf", "ab")的每个值中出现，字符"b"并未参与查询匹配
```
stringr包中的函数str_detect可以实现一个字符串的全部查询，也可以实现多个字符串在相同位置的针对查询。(其实本质是一样的，就是短的字符向量重复完成匹配)

```{r collapse=TRUE}
library(stringr)
str_detect(c("ab","acd","bef", "ab"), c("a"))
str_detect(c("ab","acd","bef", "ab"), c("a", "b", "c"))
str_detect(c("ab"), c("a", "b", "c"))
```


#### 字符串匹配查询补充： match、pmatch和charmatch函数 

这三个函数用于字符的匹配。但pmatch和charmatch结果理解起来相对麻烦，不推荐使用。

* match按向量进行运算，返回第一次匹配的元素的位置（如果有），非字符向量也可用。
* pmatch(x, table,nomatch = NA_integer_, duplicates.ok = FALSE)

其中参数nomatch表示不匹配时的返回值（默认为NA，强制为integer型）；duplicates.ok表示table里面的元素是否可以适用多次。 pmatch函数是一个部分匹配函数, 依次从x里面挑出元素, 对照table进行匹配, 若匹配上则从table中剔除匹配上的值（部分匹配要求从元素的开始进行匹配，若x出现在table元素的中间不予匹配）, 不再参与下次匹配, duplicate.ok可设置是否剔除; 对于某一个元素, 匹配一共分成三步：

**如果可以完全匹配, 则认为匹配上了, 返回table中的位置;**

**不满足上述条件, 如果是唯一部分匹配, 则返回table中的位置;**

**不满足上述条件, 则认为没有值与其匹配上**

* charmatch函数
charmatch(x,table, nomatch = NA_integer_)

与pmatch功能类似可用于部分匹配，如果同时存在完全匹配和部分匹配则取完全匹配值的下标，对于多个完全配合或者多个部分匹配的情况返回0值，没有匹配的返回nomatch所设置的值。

```{r collapse=TRUE}
match("xx", c("abc", "xx", "xxx", "xx"))
match(2, c(3, 1, 2, 4))
charmatch("xx", "xx")
charmatch("xx", "xxa")
charmatch("xx", "axx")
```

#### 字符串替换

字符串替换函数有sub和gsub。尽管sub和gsub是用于字符串替换的函数，但严格地说R语言没有字符串替换的函数，因为R语言不管什么操作对参数都是传值不传址。

##### 函数格式

```{r eval=F}
sub(pattern, replacement, x, ignore.case = FALSE, perl = FALSE,
    fixed = FALSE, useBytes = FALSE)

gsub(pattern, replacement, x, ignore.case = FALSE, perl = FALSE,
     fixed = FALSE, useBytes = FALSE)
	 
#  pattern为字符串表示正则表达式
#  replacement也是字符串表示替换的内容
#  x为字符型向量表示被替换的字符向量
#  参数ignore.case = FALSE，表示大小写敏感
#  参数extended = TRUE，表示使用egrep规则
#  perl = FALSE，表示不使用Perl规则
#  fixed = FALSE，表示不使用精确匹配
#  useBytes = FALSE，表示按字符匹配

```

* sub函数会根据pattern的规则对x中各元素进行搜索，遇到符合条件的第一个子字符串的位置，用replacement替换该子字符串，返回替换后的结果，和x的结构相同

* gsub函数会根据pattern的规则对x中各元素进行搜索，找出所有符合条件的子字符串的位置，用replacement替换该子字符串，返回替换后的结果，和x的结构相同	 
 


##### 具体实例

```{r collapse=TRUE}
text
sub(pattern = "Adam", replacement = "world", text)
text
```
可以看到：虽然说是"替换"，但原字符串并没有改变，要改变原变量我们只能通过再赋值的方式。 sub和gsub的区别是前者只做一次替换（不管有几次匹配），而gsub把满足条件的匹配都做替换。

```{r collapse=TRUE}
text1 = c("Hellow, Adam!", "Hi, Paul!", "How are you, Adam, Ava.")
sub(pattern = "Adam|Ava", replacement = "world", text1)
gsub(pattern = "Adam|Ava", replacement = "world", text1)
```
stringr包中也有类似函数sub的函数str\_repalce做一次替换，以及类似函数gsub的str\_repalce\_all函数把满足条件的匹配都做替换。

```{r collapse=TRUE}
sub(c("H"), c("I"),c("HacHgd", "aeHfgH", "defg"))
str_replace(c("HacHgd", "aeHfgH", "defg"), c("H"), c("I"))
gsub(c("H"), c("I"),c("HacHgd", "aeHfgH", "defg"))
str_replace_all(c("HacHgd", "aeHfgH", "defg"), c("H"), c("I")) 
```

与sub和gsub不同，stringr包中的函数str\_repalce和replace\_all不仅可以实现一个字符串的查询替换，也可以实现多个字符串在相同位置的针对查询替换。(其实本质是一样的，就是短的字符向量重复完成匹配)

```{r collapse=TRUE}
sub(c("H","a"), c("I", "b"),c("HacHgd", "aeHfgH", "defg")) # 只有H参与了查询替换
str_replace(c("HacHgd", "aeHfgH", "defg"), c("H","a"), c("I", "b"))
gsub(c("H","a"), c("I", "b"),c("HacHgd", "aeHfgH", "defg"))
str_replace_all(c("HacHgd", "aeHfgH", "defg"), c("H","a"), c("I", "b"))
str_replace(c("HacHgd", "aeHfgH", "defg"), c("H","a","g", "d"), c("I", "b","H","e")) #此时返回结果长度为4
str_replace_all(c("HacHgd", "aeHfgH", "defg"), c("H","a","g", "d"), c("I", "b","H","e"))#此时返回结果长度为4
```

此外，函数str\_repalce\_all还可以实现多个字符串的同时替换(str_replac没有此功能)。

```{r collapse=TRUE}
y = c(c("I", "b"))
names(y) = c("H","a")
str_replace_all(c("HacHgd", "aeHfgH", "defg"),y) 
```

针对函数str\_repalce\_all的多个字符串的同时替换功能，有时会出现意想不到的结果，而mgsub::mgsub可以产生另外一种结果。

```{r collapse=TRUE}
y = c(c("a", "H"))
names(y) = c("H","a")
str_replace_all(c("HacHgd", "aeHfgH", "defg"),y)
# 结果是很不一样的
mgsub::mgsub(c("HacHgd", "aeHfgH", "defg"), c("H","a"),c(c("a", "H")))
# 结果是很不一样的
```

sub和gsub函数可以使用提取表达式（括号+转义字符+数字）让部分变成全部，其中括号用来指定字符串，方便按括号出现顺序后面保留，数字用来指定保留哪个括号内的字符串。

```{r collapse=TRUE}
text <- c("Hellow, Adam!", "Hi, Paul!", "How are you, Adam.")
text
sub(pattern = ".*(Adam).*", replacement = "Hi,", text)
sub(pattern = ".*(Adam).*", replacement = "Hi, \\1", text)
sub(pattern = ".*(Adam)(.*)", replacement = c("Hi, \\1"), text)
sub(pattern = ".*(Adam)(.*)", replacement = c("Hi, \\2"), text)
sub(pattern = ".*(Adam)(.*)", replacement = c("Hi, \\1\\2"), text)
```

\------

**参考文章**

1. [R语言︱文本（字符串）处理与正则表达式](https://blog.csdn.net/sinat_26917383/article/details/51122043)
2. R语言进阶之二：文本（字符串）处理与正则表达式（这篇文章在许多网站都有转载，然而原创链接失效了）
3. [R中正则表达式简介](http://jianl.org/2010/02/14/2010-02-14-R%E4%B8%AD%E6%AD%A3%E5%88%99%E8%A1%A8%E8%BE%BE%E5%BC%8F%E7%AE%80%E4%BB%8B/)
4. [R语言正则表达式语法共享（更新中）](https://blog.csdn.net/leebeloved/article/details/89892880)
5. [R语言与正则表达式](https://www.jianshu.com/p/b3f70d96455f)